臺灣橋頭地方法院民事判決
  111年度岡簡字第274號
原      告  王詠鈞  

被      告  郭安可即郭軒豪




上列當事人間請求損害賠償事件，原告提起刑事附帶民事訴訟，
經本院刑事庭以110年度附民字第239號裁定移送前來，本院於民
國111年11月18日言詞辯論終結，判決如下：
    主      文
被告應給付原告新台幣85,000元，及自民國110年10月1日起至清
償日止，按週年利率百分之5計算之利息。
原告其餘之訴駁回。
訴訟費用由被告負擔百分之62，餘由原告負擔。
本判決原告勝訴部分得假執行，但被告如以新台幣85,000元為原
告預供擔保，得免為假執行。
原告其餘假執行之聲請駁回。
    事實及理由
一、原告主張：被告於民國109年7月3日上午某時許，先後以臉
    書暱稱「林佳鴻」、LINE暱稱「老鼠」聯繫原告，佯稱有意
    購買原告欲出售價值新台幣（下同）20,000元之筆記型電腦
    ，並向原告提示偽造之轉帳交易明細，訛稱已匯入價金，致
    原告陷於錯誤，於同年月4日上午2時許在楠梓火車站外將上
    開筆記型電腦交付被告。嗣原告因遲未收到款項而聯繫被告
    後，被告向原告佯稱先前價金係匯至原告之外幣帳戶，另已
    將50,000元匯入原告指定之帳戶內，要求原告將差額30,000
    元返還云云，並提示另行偽造之交易明細，致原告陷於錯誤
    而於同年月6日下午4時15分許在鳳山火車站前，交付被告現
    金22,000元。嗣原告因仍未收到款項而再次聯繫被告，被告
    佯稱因原告所指定帳戶內未存入等值之金額50,000元，致無
    法匯入價金，將為原告存入50,000元，扣除原告此前已給付
    之現金22,000元，原告須再交付28,000元云云，致原告陷於
    錯誤，於同年月9日下午4時許，在屏東縣○○鄉○○路00號之統
    一超商萬金門市，交付8,000元予被告，不足之20,000部分
    ，則由原告於同年月10日上午11時15分許在屏東監理站，將
    其所有車牌號碼000-0000號普通重型機車1台過戶予被告，
    被告再於同年月10日將該機車牽往典當，得款35,000。又原
    告所受損失為上開筆記型電腦價值20,000元，現金30,000元
    ，上開機車價值77,000元，且原告因被告之詐騙，身心受創
    ，得請求被告賠償慰撫金10,000元，依侵權行為法律關係，
    原告得請求被告賠償共137,000元等情，並聲明：㈠被告應給
    付原告137,000元，及自起訴狀繕本送達翌日起，至清償日
    止，按週年利率百分之5計算之利息。㈡原告願供擔保，請准
    宣告假執行。
二、被告則以：被告就詐欺原告取得價值20,000元之筆記型電腦
    部分，並不爭執，惟被告並未取得現金30,000元及典當上開
    機車所得款項35,000元，慰撫金部分，原告請求於法無據等
    語，資為抗辯，並聲明：原告之訴駁回。
三、本院之判斷：
　㈠按因故意或過失，不法侵害他人之權利者，負損害賠償責任
    民法第184條第1項前段定有明文。查原告主張被告以上開詐
    術，詐欺取得價值20,000元之筆記型電腦，暨刑事部分，被
    告經本院刑事庭以110年度訴字第214號判處犯變造私文書罪
    刑有期徒刑6月，如易科罰金，以1,000元計算1日，並與110
    年度訴字第89、117、149、287號所判處罪刑，合併應執行
    刑有期徒刑3年2月，如易科罰金，以1,000元折算1日等情，
    為被告所不爭執，並有上開刑事判決在卷可稽，自堪信為實
    在。又關於現金30,000元及典當上開機車所得款項35,000元
    部分，被告雖抗辯其並未收取上開金錢云云，惟被告於本件
    刑案審理時，已陳稱確實有收受現金30,000元，且確定機車
    典當錢為其所取走等語（見本院刑事庭110年度訴字第214號
    卷第68頁），且原告於與被告之LINE對話內容中，亦有提及
    「我就剩之前給你的22000和你之前還沒過來的20000而已」
    、「我剩22000都給你了」、「車子被你拿去當鋪 電腦被你
    拿走 3萬你也拿走 還問我怎麼了」等語（見刑案警卷第107
    、109、199），被告就原告上開陳述，均未加以否認，堪認
    被告確有詐取現金30,000元及典當機車所得35,000元，則原
    告請求被告賠償85,000元部分，於法自屬有據。
　㈡原告雖主張其所受損害應係機車之價值77,000元，而非典當
    所得35,000元云云，惟被告詐欺原告所得財產為典當所得之
    35,000元，而非機車，則原告此部分之主張，應無可採。
　㈢按人格權受侵害時，以法律有特別規定者為限，得請求損害
    賠償或慰撫金，此觀民法第18條自明。即非財產上之賠償，
    以人格權遭遇侵害，使精神上受痛苦為必要，且須法有明文
    規定。本件原告主張被告詐欺取財，僅致其發生財產上之損
    害，對其身體、生命、自由等人格權並未有何加害行為，不
    生賠償精神慰撫金之問題，故原告請求賠償精神損失1萬元
    ，於法無據，不應准許。
　㈣依上所述，原告得請求被告賠償之金額為85,000元，超過部
    分，應予剔除。
四、綜上所述，本件原告依侵權行為法律關係，請求被告給付13
    7,000元，及自起訴狀繕本送達翌日（即110年10月1日）起
    ，至清償日止，按週年利率百分之5計算之利息，於如主文
    第1項所示範圍內，為有理由，應予准許，超過部分，為無
    理由，應予駁回。
五、准許宣告假執行、免為假執行及訴訟費用負擔之依據：民事
    訴訟法第389條第1項第3款（原告勝訴部分，其假執行之聲
    請為無必要，不另為准駁之宣告）、第392條第2項、第79條
    。
中　　華　　民　　國　　111 　年　　12　　月　　13　　日
                岡山簡易庭  法  官  林昶燁
以上正本係照原本作成。
如對本判決上訴，須於判決送達後20日內向本院提出上訴狀。如
委任律師提起上訴者，應一併繳納上訴審裁判費。
中　　華　　民　　國　　111 　年　　12　　月　　13　　日
                            書記官  顏崇衛